臺灣桃園地方法院刑事判決　　　　　　　100年度訴字第499號
公　訴　人　臺灣桃園地方法院檢察署檢察官
被　　　告　吳銘靖
上列被告因違反森林法案件，經檢察官提起公訴（100 年度年度
偵字第9463、11643 號）併追加起訴（100年度偵字第12916、19
487號），本院判決如下：
    主  文
吳銘靖共同犯森林法第五十二條第一項第一、六款之竊取森林主
產物罪，累犯，處有期徒刑壹年陸月，併科罰金新臺幣壹拾萬
捌仟捌佰玖拾肆元，罰金如易服勞役，以新臺幣壹仟元折算壹日
。扣案之門號0000000000號行動電話壹具（含SIM 卡
壹枚）沒收之。
    事  實
一、吳銘靖前於(1)民國95年10月間，因傷害、竊盜、詐欺案件，
    經臺灣花蓮地方院以95年度易字第425 號判決，分別判處有
    期徒刑10月、3月、4月，應執行刑有期徒刑1年4月，嗣提起
    上訴，經臺灣高等法院花蓮分院以96年度上易字第95號受理
    在案，復行撤回，於96年8月8日確定；(2)又於95年12月間，
    因詐欺案件，經臺灣花蓮地方院以96年度易字第104 號判決
    ，判處有期徒刑5 月，嗣提起上訴，經臺灣高等法院花蓮分
    院以96年度上易字第101號受理在案，復行撤回，於96年8月
    8 日確定；嗣因中華民國九十六年罪犯減刑條例實施，上開
    (1)(2)案件經臺灣花蓮地方法院於97年4月22日，以97 年度聲
    減字第36號裁定減刑及定其應執行有期徒刑10月又15日確定
    ；於98年8月24日縮刑期滿，並於98年8月25日徒刑執行完畢
    出監。
二、沈文德（追加審理中）明知行政院農業委員會林務局新竹林
    區管理處（下稱新竹林管處）大溪工作站所管理之桃園縣復
    興鄉大溪事業區第45號林班地森林（GPS 定位座標為X ：29
    42 96 、Y ：0000000 號），屬國有保安林地，竟意圖為自
    己不法所有，基於竊盜森林主產物之犯意，於100 年3 月29
    日某時，，攜帶客觀上對人之生命、身體、安全構成威脅，
    可供為兇兇器使用之鋸子1 支（未據扣案），前往上開林班
    地內，盜取新竹林管處支配管理之森林主產物扁柏枝梢材 1
    塊及扁柏圓材2 塊【合計總山價新臺幣（下同）6 萬9,447
    元】，並先置放在盜採地點隨即下山聯絡搬運事宜。沈文德
    再於100 年4 月2 日上午10時許，基於前開竊盜之接續犯意
    ，邀同知悉上開扁柏並非沈文德所有而仍在新竹林管處支配
    管領下，仍與沈文德基於竊盜犯意聯絡之吳銘靖、沈秀羚（
    追加審理中）及沈樹芬（另行審理），由沈樹芬提供身分證
    及駕駛執照供租賃自用小貨車之用；沈秀羚負責持沈樹芬所
    提供之上開證件辦理租用車輛並駕駛不詳車號之自用小客車
    搭載吳銘靖、沈文德前往宜蘭縣租車，及事畢搭載沈文德返
    回花蓮；吳銘靖則負責駕駛所租得之自用小貨車，搭載沈文
    德前往上開林班地旁之道路，俟沈文德將上開扁柏自上開林
    班地內搬移至道路上，吳銘靖即駕駛所租得之自用小貨車搭
    載上開扁柏前往桃園縣大溪鎮交予沈文德所指定之人收受。
    渠等4 人謀議既定，沈秀羚即於100 年4 月2 日上午11時50
    分許，駕駛不詳車號之自用小客車，搭載吳銘靖及沈文德，
    自花蓮縣花蓮市華西15號出發前往宜蘭縣，嗣於同日下午2
    時50分許，抵達位在宜蘭縣五結鄉○○路○ 段24號之大昇租
    賃有限公司（下稱大昇公司），沈秀羚即持用沈樹芬所提供
    之上開證件，以沈樹芬之名義，向大昇公司租用車號00 39
    -TT 號之自用小貨車交予吳銘靖，吳銘靖旋駕駛上開自用小
    貨車，搭載沈文德前往上開林班地旁之省道台七線60公里處
    之道路，沈文德即自行進入上開林班地，而吳銘靖則駕駛上
    開自用小貨車返回明池休息站，嗣沈文德於同日晚間11時43
    分許，將前開扁柏自上開林班地內，徒步搬運至上開道路旁
    ，沈文德旋以門號0000000000號之行動電話撥打吳銘靖所持
    用門號為0000000000號之行動電話，通知吳銘靖駕駛上開自
    用小貨車自明池休息站出發至上開道路，嗣吳銘靖於翌日（
    即10 0年4 月3 日）凌晨12時許，抵達上開道路，即與沈文
    德將上開扁柏搬運至上開自用小貨車上，而置於實力支配下
    竊盜得逞。迨於翌日凌晨1 時許，吳銘靖即駕駛上開自用小
    貨車搭載上開扁柏前往桃園縣大溪地區；而沈文德則於翌日
    凌晨1 時6 分許，以門號0000000000號之行動電話撥打沈秀
    羚所持用門號為0000000000號之行動電話，沈秀羚即駕駛不
    詳車號之自用小客車前往上開道路，搭載沈文德返回花蓮地
    區；迨於翌日凌晨2 時30分許，吳銘靖駕駛搭載上開扁柏之
    自用小貨車，在桃園縣大溪鎮○○路254 號前，即為警欄檢
    ，經吳銘靖同意搜索，當場扣得上開扁柏（已發還新竹林管
    處）及吳銘靖所有供竊盜使用之門號0000000000號行動電話
    1 具（內含SIM 卡1 枚），始悉上情。
三、案經行政院農業委員林務局新竹林區管理處訴由桃園縣政府
    警察局大溪分局移請臺灣桃園地方法院檢察署檢察官偵查起
    訴及追加起訴。
    理  由
壹、證據能力方面：
一、本件被告吳銘靖於警詢、偵訊及本院調查程序、準備程序及
    審理中所為不利於己之供述，被告吳銘靖並未主張係以不正
    方法取得或筆錄記載與實際所述不符合之情形而無證據能力
    ，此外，復查無證據證明被告吳銘靖前開不利於己之供述係
    出於強暴、脅迫、利誘、詐欺、疲勞訊問、違法羈押或其他
    不正之方法，亦非違反法定障礙事由經過期間不得訊問或告
    知義務之規定而為，且與事實相符，依刑事訴訟法第156 條
    第1 項、第158 條之2 規定，被告吳銘靖上開不利於己之供
    述均應認有證據能力。
二、按被告以外之人於審判外之言詞或書面陳述，除法律有規定
    者外，不得作為證據。被告以外之人於審判外之陳述，雖不
    符刑事訴訟法第159 條之1 至第159 條之4 之規定，而經當
    事人於審判程式同意作為證據，法院審酌該言詞陳述或書面
    陳述作成時之情況，認為適當者，亦得為證據；當事人、代
    理人或辯護人於法院調查證據時，知有第159 條第1 項不得
    為證據之情形，而未於言詞辯論終結前聲明異議者，視為有
    前項之同意，刑事訴訟法第159 條第1 項、第159 條之5 分
    別定有明文。查本案所據以認定被告犯罪事實之供述證據屬
    傳聞證據部分，檢察官及被告吳銘靖於本院準備程序中均表
    示沒有意見，且迄於言詞辯論終結前亦未聲明異議。本院審
    酌上開證據資料製作時之情況，尚無違法不當及證明力明顯
    過低之瑕疵，亦認為以之作為證據應屬適當，依前揭規定，
    認均有證據能力。
三、本件其餘非供述證據，被告吳銘靖並未於本院言詞辯論終結
    前表示無證據能力，復查其取得過程亦無何明顯瑕疵，而認
    均具證據能力。
貳、實體部分：
一、訊據被告吳銘靖固坦承：我與沈文德於100 年4 月2 日上午
    11 時50 分許，搭乘由沈秀羚駕駛不詳車號之自用小客車，
    自花蓮縣花蓮市華西15號出發前往大昇公司，嗣於同日下午
    2 時50分許，在大昇公司，駕駛由沈秀羚以沈樹芬之名義，
    向大昇公司租用車號0039 -TT號之自用小貨車，並駕駛上開
    自用小貨車前往明池休息站，迨於翌日（即100 年4 月3 日
    ）凌晨12時許，我即駕駛上開自用小貨車即抵達省道台七線
    60公里處之道路，並與沈文德將扁柏枝梢材1 塊及扁柏園材
    2 塊搬運至上開自用小貨車上。復於翌日凌晨1 時許，我即
    聽從被告沈文德之指示，駕駛上開自用小貨車搭載上開扁柏
    前往桃園縣大溪地區，然矢口否認知悉被告沈文德、沈樹芬
    及沈秀羚之行為，並辯稱：我不知道沈文德、沈樹芬及沈秀
    羚3 人在搞什麼，且我當天係單獨駕駛上開自用小貨車至明
    池休息站等候沈文德之通知云云；惟查：
  (一)上開扣案扁柏，由被告沈文德於100 年3 月29日某時，在新
    竹林管處大溪工作站所管理之桃園縣復興鄉大溪事業區第45
    號林班地森林（GPS 定位座標為X ：294296、Y ：0000000
    號），之國有保安林地內，持鋸子所盜取，而被告沈文德並
    先將上開扁柏置放在盜採地點隨即下山聯絡搬運事宜等情，
    業據共同被告沈文德供承在卷（見本院100 年訴字第499 號
    卷第127 頁背面），核與證人即新竹林區管理處大溪工作站
    四陵分站技術士黃鳳世於警詢之證述內容大致相符（見100
    年偵字第9463號卷第20至第21頁），復有林務局新竹林區管
    理處檢尺明細表、會勘紀錄、大溪事業林區45林班林木被害
    現場位置圖及國有林林產物價金查定書各1 份存卷可查（見
    100 年偵字第9463號卷第28頁、第35頁、第110 頁、第147
    頁），從而，上開扣案扁柏確係由被告沈文德於100 年3 月
    29日某時，在國有保安林地內所盜取乙情，首堪認定。
  (二)次查，被告吳銘靖與沈文德，於100 年4 月2 日上午11時50
    分許，搭乘由共同被告沈秀羚所駕駛不詳車號之自用小客車
    ，自花蓮縣花蓮市華西15號出發前往宜蘭縣，渠等於同日下
    午2 時50分許，抵達下稱大昇公司，共同被告沈秀羚即持共
    同被告沈樹芬所提供之身分證及駕駛執照，以共同被告沈樹
    芬之名義，向大昇公司租用車號0039 -TT號之自用小貨車並
    交予被告吳銘靖駕駛，嗣於同日晚間11時43分許，被告吳銘
    靖收到共同被告沈文德之通知後，被告吳銘靖即於100 年4
    月3 日凌晨12時許，駕駛上開自用小貨車抵達上開道路，並
    與共同被告沈文德將上開扁柏搬運至上開自用小貨車上，而
    置於實力支配下竊盜得逞。嗣於100 年4 月3 日凌晨1 時許
    ，被告吳銘靖即駕駛上開自用小貨車搭載上開扁柏前往桃園
    縣大溪地區，迨於同日凌晨2 時30分許，被告吳銘靖駕駛搭
    載上開扁柏之自用小貨車，在桃園縣大溪鎮○○路254 號前
    ，經警欄檢查獲等情，業據被告吳銘靖於警詢、偵訊及本院
    羈押調查程序、準備程序及審理中坦承不諱（見100 年偵字
    第9463號卷第7 頁、第44頁至第45頁、第73頁至第74頁、第
    77 頁 至第80頁；本院100 年聲羈字第201 號卷第23頁；本
    院100 年訴字第499 號卷第27頁背面、第53頁背面、第93頁
    背面、第123 頁背面、第150 頁背面），核與證人黃鳳世於
    警詢中之證述、證人即共同被告沈文德於偵訊中所為之證述
    內容大致相符（見100 年偵字第9463號卷第20至第21頁、10
    0 年偵字第12916 號卷第128 頁），復有桃園縣政府警察局
    大溪分局搜索扣押筆錄、扣押物品目錄表、門號0000000000
    號通聯記錄及汽車出借合約書各1 份及現場照片9 幀在卷可
    佐（見100 年偵字第9463號卷第23頁至第26頁、第30頁至第
    34頁、第87頁至第90頁；10 0年偵字第11643 號卷第15頁）
    ，是此部事實亦堪認定。
  (三)又被告吳銘靖固辯稱：我於100 年4 月2 日係一人自行駕駛
    上開自用小貨車前往明池休息站，我不清楚沈文德係如何進
    入上開林班地內云云；惟查，共同被告沈文德於偵訊中以證
    人身分結證稱：沈秀羚係於100 年4 月2 日駕駛自用小客車
    搭載我及吳銘靖前往宜蘭租用小貨車，沈秀羚以沈樹芬之名
    義租好小貨車後，吳銘靖即駕駛該小貨車載我到上開林班地
    旁，我即自行下車進入上開林班地內將木材滾到道路旁等語
    （見100 年偵字第12916 號卷第128 頁），嗣共同被告沈文
    德於本院行準備程序中亦陳稱：沈秀羚係於100 年4 月2 日
    駕駛自用小客車搭載我及吳銘靖前往宜蘭租用小貨車，我請
    沈秀羚以沈樹芬之名義租用小貨車，租好車後，吳銘靖即駕
    駛該小貨車載我至上開林班地旁的道路，我就自行下車進入
    上開林班地內，並請吳銘靖先回到明池休息站等待，嗣我將
    扁柏自山中滾落至道路上後，便請吳銘靖駕駛自用小貨車前
    來載運等語（見100 年訴字第499 號卷第127 頁背面至第
    128 頁），是核共同被告沈文德上開所述，對於係由吳銘靖
    駕駛上開自用小貨車搭載其至上開林班地旁之道路乙情，前
    後供述始終如一，且共同被告沈文德於偵訊中亦係以證人身
    分，具結為上開證述，衡情，共同被告沈文德並無干冒偽證
    罪之風險，執意為此證述，況共同被告沈文德邀同被告吳銘
    靖，即係為載運上開扁柏，另衡上開林班地位處偏僻，苟無
    動力交通工具往返，單憑步行，難以於當日往返，則共同被
    告沈文德茍非搭乘被告吳銘靖所駕駛之自用小貨車，焉能順
    利進入上開林班地內，將上開扁柏搬運至上開道路，是本件
    確係由被告吳銘靖駕駛上開自用小貨車搭載共同被告沈文德
    前往上開道路，從而，被告吳銘靖辯稱100 年4 月2 日係單
    獨一人駕駛上開自用小貨車前往明池休息站顯屬無稽，自不
    足採。
  (四)末被告吳銘靖雖辯稱：我不知道沈文德、沈樹芬、沈秀羚他
    們3 人在做什麼云云，惟查：
    1.按意思之聯絡並不限於事前有所謀議，即僅於行為當時有
      共同犯意之聯絡者，亦屬之，且其表示之方法，亦不以明
      示通謀為必要，即相互間有默示之合致，亦無不可；共同
      正犯間，非僅就其自己實施之行為負其責任，並在犯意聯
      絡之範圍內，對於他共同正犯所實施之行為，亦應共同負
      責；共同實施犯罪行為之人，在合同意思範圍以內，各自
      分擔犯罪行為之一部，相互利用他人之行為，以達其犯罪
      之目的者，即應對於全部所發生之結果，共同負責；即共
      同正犯，只須具有犯意聯絡及行為分擔，而不問犯罪動機
      起於何人，亦不問每一階段犯行，均應論以共同正犯，此
      有最高法院32年上字第1905號、73年台上字第2364號判例
      及最高法院90年度台上字第5353號、第3205號刑事判決、
      93年度台上字第1033號刑事判決要旨足資參照。
    2.證人即共同被告沈文德於偵訊終結證稱：本件是我邀同吳
      銘靖一起犯案，也是我拜託沈樹芬提供身分證及駕駛執照
      給租用小貨車，並且跟沈樹芬說租車是要去載漂流木，當
      時沈秀羚也在現場，因為沈樹芬所經營的卡拉OK店在作裝
      潢，所以由沈秀羚駕車載我及吳銘靖去租車，我與沈秀羚
      、吳銘靖於100 年4 月2 日上午11時50分從沈樹芬所經營
      的卡拉OK店出發，到達宜蘭後，沈秀羚便持沈樹芬的證件
      租車，租好車後，吳銘靖即駕車載我到45林班地附近，我
      便下車進入該林班地內將木材沿河谷滾落至道路上，並撥
      打電話叫吳銘靖駕車前來載運木材，我與吳銘靖將木材搬
      上貨車後，我就叫吳銘靖先行離去，之後，我再打電話請
      沈秀羚駕車來載我等語（見100 偵第12916 號卷第127 頁
      至第128 頁），而共同被告沈文德於本院行準備程序中復
      陳稱：我於100 年4 月2 日的前5 天，便自行開車帶著鋸
      子，前往案發山區，用鋸子鋸好扁柏，因為扁柏尺寸過大
      ，我無法將扁柏拿走，所以我想，日後再請人幫我把木頭
      載走。100 年4 月2 日當天是我向沈秀羚、沈樹芬及吳銘
      靖提議至山區偷扁柏，沈樹芬、沈秀羚不願意跟我和吳銘
      靖上山，但沈樹芬願意提供駕照、身分證讓我去租車，而
      沈秀羚也願意開車把我接回花蓮，我就請沈秀羚於100 年
      4 月3 日凌晨過後接我電話，把我載回花蓮。100 年4 月
      2 日當天是沈秀羚開車載我和吳銘靖過去宜蘭地區租車，
      到了宜蘭之後，我請沈秀羚持沈樹芬的身分證和駕照幫我
      租車，租好貨車以後，吳銘靖便駕駛小貨車載我到林班地
      旁的道路，我就自行下車到山裡面把3 塊扁柏滾下來，而
      吳銘靖則駕駛小貨車返回明池休息站等我通知，後來，我
      把扁柏滾到路上，便用0000000000號之行動電話打吳銘靖
      的行動電話，請吳銘靖駕駛小貨車到路旁邊等我，並請吳
      銘靖幫我一起把扁柏搬上小貨車，搬好之後，我就叫吳銘
      靖先走，先繞到大溪，再開回花蓮，我就再請沈秀羚來載
      我等語（見100 年訴字第499 號卷第127 頁背面至第128
      頁），是核共同被告沈文德上開所述，對於本次竊取上開
      扁柏之方式以及共犯彼此間分工之模式計劃周延，渠等 4
      人茍非事前商議，焉能為如此細膩周詳之犯罪；況被告吳
      銘靖所持用門號0000000000號行動電話之通聯記錄，被告
      吳銘靖與共同被告沈樹芬持用0000000000號行動電話、共
      同被告沈秀羚所持用門號0000000000號行動電話及共同被
      告沈文德門號00000000 00 號行動電話間於100 年4 月2
      日上午10時39分許起迄翌日凌晨間，均有密集之通話，此
      有通聯記錄1 份在卷可佐（見100 年偵字第9463號卷第87
      頁至第90頁背面），果若共同被告吳銘靖未與被告沈文德
      、沈秀羚及沈樹芬間有犯意聯絡及犯罪行為之分擔，被告
      吳銘靖、沈文德、沈秀羚及沈樹芬間何須於如此短促之時
      間內，為密集之聯繫，此益徵被告吳銘靖與被告沈文德、
      沈秀羚及沈樹芬間具犯意聯絡及行為分擔甚明，被告吳銘
      靖上開所辯，諉不足採。
  (五)綜上所述，被告吳銘靖與被告沈文德、沈秀羚及沈樹芬共同
    竊取上開扁柏乙情，洵堪認定，事證明確，應予依法論科。
二、論罪科刑：
  (一)按森林法第15條第3 項規定「國有林產物之種類、處分方式
    與條件、林產物採取、搬運、轉讓、繳費及其他應遵行事項
    之處分規則，由中央主管機關定之」，行政院農業委員會因
    之據以訂定發布「國有林林產物處分規則」，其第3條第1款
    明定森林主產物係指生立、枯損、倒伏之竹木及餘留之根株
    、殘材，查本案扁柏係生立之竹木，自屬森林法所稱之主產
    物。次按森林法第52條與刑法第321 條均屬加重條件之情形
    ，並非犯罪構成要件之變更，是倘被告攜帶兇器竊取森林主
    、副產物而兼有森林法第52條各款情形者，應屬法規競合，
    因森林法第52條與刑法第321 條之法定本刑，有期徒刑部分
    均為6 月以上5 年以下，惟森林法第52條之法定本刑尚應併
    科罰金，兩相比較，自以森林法第52條之規定為重，依重法
    優於輕法之原則，應優先適用森林法第52條之規定處斷（最
    高法院96年度台非字第65號判決參照），是本件被告沈文德
    雖攜帶客觀上足對人之生命、身體、安全構成威脅，具有危
    險性之鋸子竊取森林主產物，雖亦同時構成刑法第321 條第
    1 項第3 款之攜帶兇器竊盜罪，惟依前開說明，仍應優先適
    用森林法第52條第1 項之規定論罪。
  (二)核被告吳銘靖所為，係犯森林法第52條第1 項第1 款、第6
    款於保安林地內竊取森林主產物，為搬運贓物使用車輛罪。
    至起訴意旨認被告吳銘靖涉犯森林法第52條第4 款前段之結
    夥2 人以上竊盜森林主產物之加重條件，惟按刑法分則或刑
    法特別法中規定之結夥二人或三人以上之犯罪，固應以在場
    共同實施或在場參與分擔實施犯罪之人為限，不包括同謀共
    同正犯在內（最高法院87年度台非字第35號判決參照），經
    查，上開扁柏係由共同被告沈文德單獨進入上開林班地內砍
    伐，而被告吳銘靖則係在上開林班地外之道路載運上開扁柏
    ，共同被告沈樹芬、沈秀羚亦均未進入上開林班地內，業經
    本院認定如前，則本件並無證據明除被告沈文德外，被告吳
    銘靖、沈樹芬及沈秀羚亦有進入上開林班地內共同實施或分
    擔實施犯罪，是起訴意旨認被告吳銘靖涉有結夥2 人以上竊
    取森林主產物罪嫌，即有未洽，附此敘明。
  (三)被告吳銘靖與共同被告沈文德、沈秀羚及沈樹芬間就上開犯
    行有犯意聯絡、行為分擔，業如前述，應論以共同正犯。
  (四)被告吳銘靖有如事實欄一所載之前科犯行，於98年8 月24日
    縮刑期滿執行完畢，此有臺灣高等法院被告前案紀錄表1 份
    存卷為憑（見本院100 年訴字第499 號卷第5 頁至第22頁）
    ，被告吳銘靖於徒刑執行完畢後，5 年內故意再犯本件有期
    徒刑以上之罪，為累犯，應依刑法第47條第1 項規定，加重
    其刑。
  (五)爰審酌被告吳銘靖有相當之謀生能力，不思循正當途徑獲取
    財物，且本件所犯對自然生態與森林之維護及植物之保育有
    相當之危害。其犯罪動機與目的，並無有任何憫恕或可原之
    處，犯後雖坦承犯行，但對於與共同被告沈文德、沈樹芬及
    沈秀羚間如何進行本件犯行之行為分擔，均藉詞設飾，不願
    配合司法調查，難認其有何悛悔之意。再被告已有違反森林
    法之前案紀錄，有臺灣高等法院被告前案紀錄表在卷可佐，
    難認其素行之良善，惟念及其犯罪所得尚非鉅大，兼衡酌其
    犯罪手段、智識程度等一切情狀，檢察官具體求處有期徒刑
    1 年猶嫌過輕，爰良處如主文所示之刑，以資儆懲。又犯森
    林法第52條之加重竊取森林主、副產物罪，應併科之罰金以
    贓額2 倍以上5 倍以下為其額度；所謂「贓額」係指其竊取
    之森林主、副產物之價額；且贓額之計算，係以山價為準，
    並不以交易價格之市價為準，最高法院86年度台上字第6566
    號及81年度台上字第1758號判決意旨可資參照。而本件之森
    林主產物扁柏枝梢材1 塊及扁柏園材2 塊，經查定之山產價
    價格（總售價扣除總生產費）為6 萬9,447 元，此有國有林
    林產物價金查定書（盜伐木）1 份在卷可稽（見100 年偵字
    第9463號卷第147 頁），爰依森林法第52條第1 項規定，併
    科贓額2 倍之罰金即13萬8,894 元，罰金部分並諭知易服勞
    役之折算標準。
  (六)至扣案門號0000000000號行動電話1具（含SIM卡1 枚），係
    被告吳銘靖所有，且均係供被告吳銘靖與共同被告沈文德、
    沈秀羚、沈樹芬聯絡及與共同被告沈文德聯繫搬運上開扁柏
    事宜所用之物，業據被告吳銘靖自承在卷（見100 年訴字第
    4 99號卷第148 頁），爰依刑法第38條第1 項第2 款規定宣
    告沒沒收。至未扣案鋸子1 支，雖係供共同被告沈文德犯本
    件犯行所用之物，然並無證據證明該鋸子乃共同被告沈文德
    所有，且亦無證據證明該鋸子現尚存在，為免日後執行之困
    難，爰不予宣告沒收，併予敘明。
據上論斷，應依刑事訴訟法第299 條第1 項前段，森林法第52條
第1 項第1 款、第6 款，刑法第11條前段、第28條、第47條第1
項、第42條第3 項、第38條第1 項第2 款，判決如主文。
本案經檢察官陳淑蓉到庭執行職務。
中    華    民    國  100     年    11    月    23    日
                  刑事第十庭  審判長法  官  江德民
                                    法  官  林文慧
                                    法  官  華澹寧
以上正本證明與原本無異。
如不服本判決應於收受判決後10日內向本院提出上訴書狀，並應
敘述具體理由。其未敘述上訴理由者，應於上訴期間屆滿後20日
內向本院補提理由書( 均須按他造當事人之人數附繕本) 「切勿
逕送上級法院」。
                                    書記官  徐珮綾
中    華    民    國   100    年    11    月    23    日
附錄本判決論罪之法律條文：
森林法第52條（加重竊取森林主、副產物罪）竊取森林主、副產
物而有左列情形之一者，處6 月以上5 年以下有期徒刑，併科贓
額2 倍以上5 倍以下罰金：
一、於保安林犯之者。
二、依機關之委託或其他契約，有保護森林義務之人犯之者。
三、於行使林產採取權時犯之者。
四、結夥二人以上或僱使他人犯之者。
五、以贓物為原料，製造木炭、松節油、其他物品或培植菇類者
    。
六、為搬運贓物，使用牲口、船舶、車輛，或有搬運造材之設備
    者。
七、掘採、毀壞、燒燬或隱蔽根株，以圖罪跡之湮滅者。
八、以贓物燃料，使用於礦物之採取，精製石灰、磚瓦或其他物
    品之製造者。
前項未遂犯罰之。
第1 項第5 款所製物品，以贓物論，沒收之。